【裁判字號】    98,台抗,268
【裁判日期】    980416
【裁判案由】    假扣押
【裁判全文】
最高法院民事裁定              九十八年度台抗字第二六八號
再 抗告 人  甲○○
訴訟代理人  薛欽峰律師
上列再抗告人因與相對人中央存款保險股份有限公司間聲請假扣
押事件，對於中華民國九十七年十一月四日台灣高等法院裁定（
九十七年度抗更(一)字第二四號），提起再抗告，本院裁定如下：
    主  文
再抗告駁回。
再抗告訴訟費用由再抗告人負擔。
    理  由
按對於抗告法院所為抗告有無理由之裁定再為抗告，僅得以其適
用法規顯有錯誤為理由，此觀民事訴訟法第四百八十六條第四項
之規定自明。所謂適用法規顯有錯誤，係指原第二審裁判之內容
就其取捨證據所確定之事實，適用法規顯有錯誤而言，不包括判
決不備理由、理由矛盾或漏未斟酌證據及認定事實錯誤之情形在
內。本件原法院以：相對人主張再抗告人與其他債務人等因犯背
信罪等案件，經台灣台北地方法院檢察署檢察官九十五年七月二
十八日以九十四年度偵字第二二六一八號案提起公訴，並提出上
開起訴書附卷為證。按行政院金融重建基金設置及管理條例第十
七條第一項規定，行政院金融重建基金管理會於依該條例規定辦
理賠付後，在其賠付之限度內，取得該經營不善金融機構對其負
責人、職員因委任或僱傭契約所生之債務不履行損害賠償請求權
或侵權行為損害賠償請求權，與其職務保證人、保證保險人及共
同侵權行為人之損害賠償請求權，而伊接管中興銀行後，業於九
十四年九月二十一日完成中興銀行之賠付作業，包括償還金融同
業存款本金約新台幣（下同）五百七十億元及結算至同年月二十
日之利息約四億三千萬元，合計約五百七十四億三千萬元等情，
亦有行政院金融重建基金管理會九十四年十一月十五日第三十九
次會議記錄節本足證，則相對人主張經行政院金融重建基金管理
會於九十六年三月二十六日授與訴訟實施權後，得以自己名義於
五百七十四億三千萬元之賠付限度內，取得中興銀行對於本件債
務人（包括再抗告人）之損害賠償請求權，就假扣押債權部分，
已盡其釋明之責。另相對人主張再抗告人與其他債務人王玉雲、
王志雄、張俊隆為共同侵權行為人，王玉雲、王志雄潛逃隱匿中
國大陸，張俊隆於偵查終結後，即將其所有坐落高雄市○○區○
○段三七七地號上建物分別贈與案外人張恩庭及張宣煒，相對人
之債權自有日後不能強制執行或甚難強制執行之虞等語，並提出
網路新聞、建物登記簿謄本等件為證，再抗告人與王玉雲、王志
雄、張俊隆之共同侵權行為，使中興銀行受有三千三百餘萬元之
損害，此金額衡諸一般人之通念，非常人所能負擔，第以共同債
務人王玉雲等，或潛逃中國大陸，或隱匿財產，而所負債務甚鉅
，依一般人通念，日後執行顯有困難，則相對人就其對再抗告人
之共同侵權行為損害賠償請求權，日後有不能強制執行或甚難執
行之虞，已使法院得到「大致為正當」之心證，應認其就假扣押
原因部分，亦盡其釋明之責等語，爰維持台灣台北地方法院准予
假扣押之裁定，並駁回再抗告人之抗告，經核並無適用法規顯有
錯誤之情形。再抗告意旨謂：原裁定對准予假扣押之裁定不當，
係屬事實認定之問題，不合民事訴訟法第四百八十六條第四項之
規定之要件，依前揭說明，本件再抗告難謂為合法。
據上論結，本件再抗告為不合法。依民事訴訟法第四百九十五條
之一第二項、第四百八十一條、第四百四十四條第一項、第九十
五條、第七十八條，裁定如主文。
中    華    民    國  九十八  年    四    月   十六   日
                      最高法院民事第五庭
                          審判長法官  劉  延  村
                                法官  許  澍  林
                                法官  黃  秀  得
                                法官  許  正  順
                                法官  魏  大  喨
      本件正本證明與原本無異
                                      書  記  官
中    華    民    國  九十八  年    四    月  二十八  日
                                                     m


司法院資訊處製作；財團法人民間司法改革基金會備份。
